【裁判字號】    95,交簡上,297
【裁判日期】    951221
【裁判案由】    公共危險
【裁判全文】
臺灣高雄地方法院刑事判決           95年度交簡上字第297號
上  訴  人
即  被  告  乙○○
上列上訴人因公共危險案件案件，不服本院高雄簡易庭中華民國
95年10月12日95年度交簡字第2565號簡易判決（聲請簡易判決處
刑案號：95年度偵字第22501 號），提起上訴，本院管轄之第二
審合議庭判決如下：
    主  文
上訴駁回。
    事實及理由
一、本案經本院審理結果，認第一審以被告乙○○所為係犯刑法
    第185 條之3 之不能安全駕駛動力交通工具罪，判處有期徒
    刑5 月，如易科罰金，以新臺幣3,000 元折算1 日，其認事
    用法均無違誤，量刑亦屬妥當，應予維持，並引用第一審判
    決書記載之事實、證據及理由（如附件）。
二、上訴人即被告之上訴意旨係以：原審量刑太重，罰伊新臺幣
    45萬元，伊無法支付，爰請改判較輕之刑等語。
三、按法官於有罪判決中，究應如何量處罪刑，為實體法賦予審
    理法官裁量之刑罰權事項，法官行使此項裁量權，自得依據
    個案情節，參諸刑法第57條所定各款犯罪情狀之規定，於該
    法定刑度範圍內，基於合義務性之裁量，量處被告罪刑，此
    項量刑之裁量權，乃憲法所保障法官獨立審判之核心，法院
    行使此項裁量權，雖非得任意為之，仍應受一般法律原理原
    則之拘束，即仍須符合法律授權之目的、法律秩序之理念、
    國民法律感情及一般合法有效之慣例等規範，尤其應遵守比
    例原則及平等原則之意旨，否則即可能構成裁量濫用之違法
    （最高法院86年度臺上字第7655號判決參酌），然如非有裁
    量逾越或裁量濫用之明顯違法情事，自不得擅加指摘其違法
    或不當，即使上級法院對下級法院裁量權之審查，亦應同此
    標準，此不僅在保障法官不受任何制度外之不當干涉，更保
    障法官不受制度內的異質干涉，此方符憲法第80條所宣示獨
    立審判之真義；易言之量刑輕重係屬事實審法院得依職權自
    由裁量之事項，苟已斟酌刑法第57條各款所列情狀而未逾越
    法定刑度，不得遽指為違法（最高法院72年臺上字第6696號
    、75年臺上字第7033號判例可資參照），又在同一犯罪事實
    與情節，如別無其他加重或減輕之原因，下級審量定之刑，
    亦無過重或失輕之不當情形，則上級審法院對下級審法院之
    職權行使，原則上應予尊重（最高法院85年度臺上字第2446
    號判決可資參酌）。經查，原審判決所認定被告服用酒類，
    不能安全駕駛動力交通工具之犯罪事實，業據被告於本院審
    理中坦承不諱（見本院簡上卷第23、31頁），且有高雄市政
    府警察局苓雅分局福德二路派出所查獲駕駛人測得酒精濃度
    檢定表、高雄市政府警察局舉發違反道路交通管理事件通知
    單、高雄市政府警察局保安大隊95年7 月29日黎明中隊報告
    單、刑法第185 條之3 案件測試觀察記錄表在卷可稽（見警
    卷第8 、11、12頁），足認被告自白確與事實相符，本件事
    證明確，被告犯行堪以認定。原審審酌被告前於民國95年5
    月16日服用酒類，不能安全駕駛動力交通工具而駕駛，而經
    本院於95年7 月24日以95年度交簡字第1900號簡易判決判處
    有期徒刑3 月，如易科罰金，以300 元折算1 日，此有臺灣
    高等法院被告前案紀錄表1 份及95年度交簡字第1900號簡易
    判決、聲請該號判決之臺灣高雄地方法院檢察署檢察官95年
    度偵字第14783 號聲請簡易判決處刑書列印本各1 份在卷可
    按，竟又於短於間內再為本件相同犯行，在酒後已達絕對不
    能安全駕駛狀態下，猶貿然駕駛自小客車上路，罔顧公眾之
    交通安全，對其他用路人之安全構成重大威脅，並驗得其酒
    精濃度極高，情節甚重；惟犯後坦承犯行，態度尚稱良好，
    且未造成實害等一切情狀，認公訴人求處有期徒刑6 月尚嫌
    過重，依刑法第185 條之3 、第41條第1 項前段，量處有期
    徒刑5 月，並審酌其犯罪情節非輕，諭知以新臺幣3,000 元
    折算1 日為易科罰金之折算標準，認事用法均稱妥適，量刑
    亦無裁量逾越或濫用之情事，本件被告上訴意旨指摘原審量
    刑過重，請求撤銷改判較輕之刑及易科罰金之折算標準，為
    無理由，應予駁回。
據上論斷，應依刑事訴訟法第455 條之1 第1 項、第3 項、第36
8條 、第373 條，判決如主文。
本案經檢察官甲○○到庭執行職務。
中    華    民    國    95    年    12    月    21    日
                    交通法庭  審判長法  官  田平安
                                    法  官  郭瓊徽
                                    法  官  錢衍蓁
以上正本證明與原本無異。
不得上訴。
中    華    民    國    95    年    12    月    21    日
                                    書記官  周美
附錄本案論罪科刑法條全文︰
刑法第185條之3
服用毒品、麻醉藥品、酒類或其他相類之物，不能安全駕駛動力
交通工具而駕駛者，處一年以下有期徒刑、拘役或三萬元以下罰
金。


司法院資訊處製作；財團法人民間司法改革基金會備份。
